【裁判字號】    97,交聲,75
【裁判日期】    970530
【裁判案由】    聲明異議
【裁判全文】
臺灣高雄地方法院交通事件裁定      97年度交聲字第75號
原處分機關  高雄市政府交通局
異  議  人  乙○○
上列受處分人因聲明異議案件，對於高雄市交通事件裁決所96年
11月29日所為之處分（原處分：高市交裁字第裁00-000000000號
），聲明異議，本院裁定如下：
    主  文
異議駁回。
    理  由
一、異議意旨略以：異議人即受處分人乙○○於民國96年10月14
    日開車行經國道一號南下路段252.1 公里處，經員警以雷射
    槍測速，判定異議人超速行駛，故以指揮棒意示其停車攔檢
    ，惟當時行經該處之車輛亦不在少數，且車速與其相當，員
    警僅就其駕駛之車輛予以攔檢，且單以雷射槍即判定其超速
    ，並非可信，爰依法聲明異議等語。
二、按汽車行駛於高速公路，不遵使用限制、禁止、行車管制及
    管理事項之管制規則，而行車速度超過規定之最高速限者，
    處汽車駕駛人新臺幣3,000 元以上6,000 元以下罰鍰，道路
    交通管理處罰條例第33條第1 項第1 款前段定有明文。而依
    同法第63條第1 項第1 款規定，汽車駕駛人有第33條第1 項
    者，除依原條款處罰鍰外，並予記違規點數1 點。
三、本件異議人即受處分人乙○○於96年10月14日晚上9 時3 分
    許，駕駛車牌號碼2009-ME 號自用小客車，行經國道1 號高
    速公路南下252.1 公里處，因行車速度達117 公里，超過規
    定之最高速限100 公里，經國道公路警察局第四警察隊員警
    當場舉發，受處分人依限期提出申訴，經原處分機關請原舉
    發單位調查結果，仍認受處分人確有前揭違規行為，原處分
    機關乃依道路交通管理處罰條例第33條第1 項、第63條第1
    項規定，於96年11月29日以高市交裁字第裁52-Z00000000號
    裁決書裁處受處分人罰鍰3000元，並記違規點數1 點等情，
    有內政部警政署國道公路警察局舉發違反道路交通管理事件
    通知單及高雄市政府交通局違反道路交通管理事件裁決書各
    1 紙在卷可稽（見本院卷第7 頁），先予敘明。經查：
(一)證人即內政部警政署國道公路警察局第四警察隊舉發本案之警
  員丙○○證稱：異議人駕駛的車輛車燈是ＬＥＤ燈，燈特別亮
  也很刺眼，所以很明顯，伊發現異議人從中線開到外側車道時
  ，伊就測得異議人車速是117 公里，伊非常確定雷射槍測得的
  數據是異議人駕駛的車輛等語（見本院卷第19頁）。核與證人
  甲○○即內政部警政署國道公路警察局第四警察隊參與舉發本
  案之警員證述：伊與丙○○執行國道一號公路252.1 公里南下
  勤務，執行取締車速違規，當時丙○○以雷射槍測得異議人駕
  駛自小客車以117 公里超速行駛，當時伊馬上亮警示燈，由丙○○持指揮棒，示意異議人停車。（法官問：有無把測得數據
  給異議人看？）答：有，車速117 公里、測距222 公尺。（法
  官問：如何確認取得數據就是異議人的車輛？）答：異議人超
  車之後把伊所駕駛自小客車與大貨車的距離拉開，當時沒有很
  多部車同時行時，所以才有辦法測出異議人所駕駛自小客車的
  車速。（法官問：當時有無可能測得其他車輛的情形？）答：
  不可能，因為雷射槍是用紅外線單點測速，只有可能測得單部
  車輛的數量，不可能測得其他車輛的速度。按高速公路執行交
  通勤務之警員係受有訓練之專業人員，依證人丙○○、甲○○
  之證詞，異議人駕車時係為警依據「雷射測速器」測定速度，
  認定超速後，再依法攔停舉發，觀之證人甲○○、丙○○上述
  證詞合於情理，且衡之證人與異議人並無任何身分利害業務關
  係或嫌隙，當無甘冒觸犯偽證罪責而故意構詞誣陷異議人之理
  ；又本件案發當時，異議人所駕駛之車輛車燈與其餘車輛不同
  ，業據舉發員警丙○○證述明確，縱有多部車輛同時行經該處
  ，證人丙○○、甲○○當無誤認之虞，是證人上開所證，堪予
  憑採。
(二)再者，本件警員所使用之雷射測速器之型號係ULTRA LYTE 100L
  R 號，於96年7 月3 日經檢定結果為正常，業據證人甲○○於
  本院調查時提出該雷射測速器經經濟部標準檢驗局檢定合格之
  證書，並提出臺灣光學有限公司出具之檢驗報告附卷可稽。基
  此，本件執勤警員所使用之雷射槍測速器之距離差和視軸瞄準
  準確度甚高，無誤差及瞄準錯誤之情形，其所測之數值應係正
  確及值得信賴。末按，員警舉發交通違規，本質上為行政處分
  ，係公務員基於職務上之權力，依法就特定具體事件所為之具
  公法上效果之單方面行政行為，基於公務員為公法上行為具有
  公信力之原則，該行政行為本可被推定為真正。而本件舉發係
  經雷射測速之科學儀器查知異議人駕車違規超速之情形，係維
  護交通秩序安全職責所為之依法舉發，亦應受到合法正確之推
  定，且依本件卷證，並無任何積極證據足以證明證人甲○○、
  丙○○上開舉發有何不當或違法之處，故其所測得異議人超速
  違規之事實，自已具備相當之可信度。
四、綜上所述，本件異議人違規事證明確。原處分機關依道路交
    通管理處罰條例第33條第1 項第1 款之規定，裁處異議人罰
    鍰3000元，於法並無不當，應予維持。異議人徒以前詞置辯
    ，尚無足採，本件異議為無理由，應予駁回。
據上論斷，應依道路交通管理處罰條例第87條、道路交通案件處
理辦法第19條，裁定如主文。
中    華    民    國    97    年    5     月    30    日
                              交通法庭  法  官  黃繼瑜
以上正本證明與原本無異。
如不服本裁定應於送達後5日內向本院提出抗告狀。
中    華    民    國    97    年    5     月    30    日
                                        書記官  曾小玲


司法院資訊處製作；財團法人民間司法改革基金會備份。
